【裁判字號】    95,訴,2336
【裁判日期】    951113
【裁判案由】    強盜等
【裁判全文】
臺灣高雄地方法院刑事判決              95年度訴字第2336號
公  訴  人  臺灣高雄地方法院檢察署檢察官
被      告  丙○○
選任辯護人  鄭國安律師
            吳麗珠律師
            蘇百陞律師
上列被告因強盜等案件，經檢察官提起公訴（95年度偵字第1421
2號），本院判決如下：
    主  文
丙○○犯夜間侵入住宅竊盜未遂罪，累犯，處有期徒刑肆月，如
易科罰金，以參佰元折算壹日。又犯強制未遂罪，累犯，處有期
徒刑參月，如易科罰金，以參佰元折算壹日。應執行有期徒刑陸
月，如易科罰金，以參佰元折算壹日。
    事  實
一、丙○○前於民國93年間，因違反毒品危害防制條例案件，經
    本院以93年度訴字第2150號判決判處有期徒刑8 月確定，再
    於94年間，因竊盜案件，經本院以94年度簡字第665 號判決
    判處有期徒刑3 月確定，上開二案件經本院以94年度聲字第
    1888號裁定定應執行刑為有期徒刑10月，甫於95年2 月10日
    縮刑期滿執行完畢。詎猶不知悔改，竟意圖為自己不法之所
    有，於95年5 月20日晚上9 時20分許夜間，因見乙○○○位
    於高雄縣大樹鄉○○路70號住處大門未關，遂侵入上開住宅
    內，並翻動乙○○○所有置放於辦公桌上之物品以搜尋財物
    ，嗣於拉開辦公桌抽屜之際，為乙○○○發覺而上前制止，
    並質問其為何人要做何事，詎丙○○竟另基於恐嚇危害安全
    之犯意，向乙○○○恫稱：「妳問我要作什麼，我要放火燒
    房子！」等語，而以此加害生命、身體言語恐嚇乙○○○，
    使其心生畏懼，致生危害於安全，並隨即持乙○○○所有之
    椅子砸向乙○○○，致該椅子損壞（毀損部分業據乙○○○
    撤回告訴，不另為不受理判決之諭知，詳後述），乙○○○
    則因閃躲而未遭椅子砸中。適乙○○○之女兒甲○○因察覺
    屋內有異而進入屋內察看，乙○○○即要求甲○○趕緊報警
    ，丙○○即承前恐嚇危害安全之概括犯意，並基於妨害人行
    使權利之故意，先持上開已毀損之椅子砸向甲○○，惟甲○○因閃躲幸未遭砸中，丙○○繼向乙○○○、甲○○恫稱：
    「如果敢報警，我就放火燒房子！」等語，而以此加害生命
    、身體言語恐嚇乙○○○及甲○○，使渠等心生畏懼，亦致
    生危害於渠等之安全，復出手以拳頭毆打乙○○○，致乙○○○受有右肩5cm ×3cm 紅腫挫傷之傷害（傷害部分業據乙○○○撤回告訴，不另為不受理判決之諭知，詳後述），而
    以此強暴、脅迫之方式欲使甲○○無法前往報警。嗣甲○○
    趁隙逃至對街報警，員警據報到達現場後，循線在高雄縣大
    樹鄉○○路168 號對面空地查獲丙○○，始知悉上情。
二、案經高雄縣政府仁武分局報請臺灣高雄地方法院檢察署偵查
    起訴。
    理  由
一、證據能力之判斷：
    按被告以外之人於審判外之言詞或書面陳述，除法律有規定
    者外，不得作為證據；又被告以外之人於審判外之陳述，雖
    不符前4 條（指刑事訴訟法第159 條之1 至第159 條之4 ）
    之規定，而經當事人於審判程序同意作為證據，法院審酌該
    言詞陳述或書面陳述作成時之情況，認為適當者，亦得為證
    據；當事人、代理人或辯護人於法院調查證據時，知有第15
    9 條第1 項不得為證據之情形，而未於言詞辯論終結前聲明
    異議者，視為有前項之同意，刑事訴訟法第159 條第1 項、
    第159 條之5 分別定有明文。
    (一)關於證人乙○○○及甲○○於警詢中之陳述：
      證人乙○○○及甲○○分別於警詢中所為之陳述，係被告
      以外之人於審判外之陳述，且不符合傳聞法則之例外規定
      ，復未經被告明確表示同意作為證據，且辯護人已於本院
      行準備程序時表示異議（本院卷第38頁參照），參諸前揭
      規定，應無證據能力。
    (二)關於證人乙○○○於偵查中之陳述：
      1.按被告以外之人於偵查中向檢察官所為之陳述，除顯有
        不可信之情況者外，得為證據，刑事訴訟法第159 條之
        1 第2 項定有明文。次按92年9 月1 日施行之刑事訴訟
        法，已酌採英美法系之傳聞法則，於第159 條第1 項明
        定被告以外之人，於審判外之言詞或書面陳述，除法律
        有規定者外，不得作為證據，用以保障被告之反對詰問
        權。而本法所規定傳聞法則之例外，其中就被告以外之
        人於偵查中向檢察官所為之陳述，因檢察官代表國家偵
        查犯罪時，原則上當能遵守法定程序，且被告以外之人
        如有具結能力，仍應依法具結，以擔保其係據實陳述，
        故於第159 條之1 第2 項明定「除顯有不可信之情況者
        外」，得為證據。所謂「顯有不可信性」，係指陳述是
        否出於供述者之真意、有無違法取供情事之信用性而言
        ，故應就偵查筆錄製作之原因、過程及其功能等加以觀
        察其信用性，據以判斷該傳聞證據是否無顯不可信之情
        況而例外具有證據能力（最高法院94年台上字第629 號
        判決意旨參照）。
      2.經查，證人乙○○○於偵查中向檢察官所為之陳述，已
        依法於檢察官訊問前具結，有95年6 月2 日臺灣高雄地
        方法院檢察署訊問筆錄1 份暨證人結文1 紙（偵卷第25
        、28頁參照）在卷可稽，已可擔保其係據實陳述，而證
        人乙○○○於本院審理中，亦未曾主張其於偵查中向檢
        察官所為之陳述，非出於真意或有何違法取供之情形，
        而本院亦查無檢察官有何以不正方法取證之情事，復證
        人乙○○○於本院審理中業經辯護人傳喚到庭作證並實
        施交互詰問，被告及其辯護人反對詰問權之行使業已獲
        得確保，參諸前揭說明，本院認證人乙○○○於偵查中
        向檢察官所為之陳述，並無任何顯有不可信之情況，應
        有證據能力，得為本案之證據。
    (三)關於其他證據：
      關於大東醫院診斷證明書、現場照片、酒精濃度呼氣測試
      報告、高雄縣大樹鄉調解委員會調解筆錄及和解書等證據
      ，被告及其辯護人於本院行準備程序時，均明確表示：對
      於證據能力無意見等語（本院卷第38頁參照），而當事人
      於本案言詞辯論終結前亦未曾就此聲明異議，且本院審酌
      上開證據作成時之狀況認為適當，依刑事訴訟法第159 條
      之5 第2 項之規定，認為係傳聞法則之例外，均具有證據
      能力。
二、事實之認定：
    訊據被告固坦承有於上開時、地進入被害人乙○○○住處之
    事實，惟矢口否認有何竊盜、恐嚇或妨害人行使權利之犯行
    ，辯稱：當天是友人載伊要到另一個友人「阿利」家去跟「
    阿利」理論債務問題，但因為伊當時酒醉，意識完全不清楚
    ，所以不知道後來發生何事云云；辯護人亦為被告辯護稱：
    被告於案發時之酒測值為0.95MG/L，已因酒醉而意識不清，
    主觀上並無不法所有意圖，應不該當竊盜之構成要件云云。
    經查：
    (一)被告於95年5 月20日晚上9 時20分許，因被害人乙○○○
      位於高雄縣大樹鄉○○路70號住處大門未關，遂進入上開
      住宅內，並翻動乙○○○所有置放於辦公桌上之物品，嗣
      於其欲拉開辦公桌抽屜之際，為乙○○○發覺而上前制止
      ，並質問其為何人要做何事，被告即向乙○○○恫稱：「
      妳問我要作什麼，我要放火燒房子！」，使乙○○○心生
      畏懼，復持乙○○○所有之椅子砸向乙○○○，致椅子損
      壞，乙○○○則因閃躲而未遭椅子砸中，適乙○○○之女
      兒即被害人甲○○因察覺屋內有異而進入屋內察看，乙○○○即要求甲○○趕緊報警，被告即持上開已毀損之椅子
      砸向甲○○，甲○○亦因閃躲而未遭砸中，被告繼向乙○○○、甲○○恫稱：「如果敢報警，我就放火燒房子！」
      ，使渠等心生畏懼，繼出手以拳頭毆打乙○○○，致乙○○○受有右肩5cm ×3cm 紅腫挫傷之傷害等情，業據證人
      乙○○○於偵查及本院審理中結證稱：「（問：當天發生
      事情的經過？）被告進去我家，翻我家桌上的東西，砸椅
      子，恐嚇說要燒房子。」、「（問：你如何知道被告進入
      你家？）我在廚房工作，從窗口看到被告走進我家客廳。
      」、「（問：被告如何進入？）我們家大門沒有關。」、
      、「（問：被告進入你家時，有無說話？）沒有說話，我
      從窗口看到被告在翻我家的東西，我就問你做什麼，他就
      說要放火燒房子。」、「（問：被告如何翻你家的東西？
      ）被告動手翻我桌上的東西。」、「（問：當時桌上有什
      麼東西？）鑰匙，餅乾，很多東西，我現在記不清楚。」
      、「（問：你於警詢稱被告意圖打開抽屜行竊，被告有無
      作此行為？）被告有動手要打開抽屜，但我抽屜有上鎖。
      」、「（問：被告先打開抽屜或是先翻桌上東西？）先翻
      桌上東西。」、「（問：當時被告打開抽屜時，你有無阻
      止？）我只有問被告做什麼，被告說你問我要做什麼，我
      要放火燒房子。」、「（問：被告說要放火燒房子是在打
      開抽屜之前或之後？）之後。」、「（問：被告說放火燒
      房子時，你的心理感覺如何？）會覺得害怕。」、「（問
      ：現場有無其他人？）只有我一個人在場。」、「（問：
      當時甲○○人在何處？）甲○○跟我另一個女兒在外面準
      備騎機車出去，甲○○看到被告拿椅子打我，才進來屋子
      裡。」、「（問：你何時叫你女兒報警？）被告拿椅子砸
      我的時候，我女兒進來，我就叫我女兒報警。」、「（問
      ：被告如何知道你們有報警？）我叫我女兒報警，被告有
      聽到。」、「（問：你女兒進來後，其情形為何？）被告
      問我女兒看什麼，拿椅子砸我女兒，一個女兒跑樓上，一
      個女兒跑到外面。」、「（問：被告何時打你？）我叫我
      女兒報警時，被告先打我女兒，再打我。」、「（問：被
      告聽到你們要報警，被告如何反應？）被告就用拳頭打我
      頸肩部。」、「（問：你有無受傷？）有。」、「（問：
      被告聽到你們要報警，被告有無說『你敢報警，我就放火
      燒房子。』？）有，被告先說，再來打我，被告總共說了
      二次要放火燒房子。」、「（問：有無財物損失？）砸壞
      椅子。」、「（問：椅子何時砸壞？）被告第一次砸的時
      候，就已經被被告砸壞，我們的椅子是藤椅，椅墊類似大
      理石，被告丟我的時候，椅墊就已經破裂，被告第二次丟
      我女兒的時候，也是拿這張椅子丟。」等語明確（偵卷第
      25、26頁、本院卷第70至76頁參照），核與證人甲○○於
      本院審理中結證稱：「（問：本案案發的事實經過為何？
      ）當天晚上9 點多我與我妹妹在外面，看到一個陌生人進
      入我家，我們就進去看情形如何，被告就辱罵我們並拿椅
      子砸我，並追打我們。」、「（問：整個事實的經過你是
      否親眼目睹？）是。」、「（問：你在警詢稱有一個人陌
      生人，意圖行竊並在辦公桌翻動，你是否有如此陳述？）
      我有看到一個人走到辦公桌並在辦公桌上摸索。」、「（
      問：是你自己打電話報警或是你母親要你打電話報警？）
      是我母親。」、「（問：被告有無說什麼話？）有，被告
      一直罵髒話並說如果去報警，我就放火燒房子。」、「（
      問：被告追你時，是報警之前或之後？）之前，被告一直
      追我，我跑到對面報警，我媽媽就跑到廟裡，被告就走掉
      。」等語情節相符（本院卷第77至80頁參照），並有乙○○○提出之大東醫院診斷證明書1 紙（警卷第18頁參照）
      及現場照片2 幀（警卷第21、22頁參照）在卷足資佐證，
      參以證人乙○○○及甲○○於案發時分別係54歲及29歲，
      均係具有相當生活閱歷之成年人，亦均無任何智能或精神
      障礙之情事，復與被告素不相識，被告亦未曾提及與上開
      證人間有何仇隙嫌怨，則渠等既於偵查及本院審理中經告
      知具結之義務及偽證之處罰後具結作證，應知悉於偵查及
      本院審理中倘為不實證述，當受偽證罪之處罰，衡情渠等
      於偵查及本院審理中當無甘受偽證罪之處罰而故為虛偽不
      實陳述以誣陷被告入罪之理。準此，證人乙○○○及甲○○所述上開各節，均應堪認係屬實情。
    (二)至被告雖辯稱：當時因為酒醉，伊意識完全不清楚，不知
      道究竟發生何事云云；辯護人亦為被告辯護稱：被告於案
      發時之酒測值為0.95MG/L，其已因酒醉而意識不清云云。
      惟按刑法上之心神喪失與精神耗弱，應依行為時精神障礙
      程度之強弱而定，如行為時之精神，對於外界事務全然缺
      乏知覺理會及判斷作用，而無自由決定意思之能力者，為
      心神喪失，如此項能力並非完全喪失，僅較普通人之平均
      程度顯然減退者，則為精神耗弱（最高法院26年渝上字第
      237 號判例意旨參照）。經查，被告為警查獲時，經員警
      於95年5 月20日晚上10時22分許施以酒測，其酒測值固達
      0.95MG/L，有酒精濃度呼氣測試報告1 紙可參（警卷第9
      頁參照）；然由被告進入被害人乙○○○住宅翻動辦公桌
      上物品及欲拉開抽屜而為乙○○○發覺並質問其為何人要
      做何事時，被告尚能回應並向乙○○○恫稱：「妳問我要
      作什麼，我要放火燒房子！」，及乙○○○要求其女兒甲○○報警時，被告亦能知悉並向乙○○○、甲○○恫稱：
      「如果敢報警，我就放火燒房子！」等情觀之，足見被告
      於案發時縱有飲酒，但對於外界事物仍具有相當程度之知
      覺理會及判斷作用，並非已因酒醉而失去或減退對於外界
      事物之知覺判斷能力，此由證人乙○○○於偵查中結證稱
      ：被告有喝酒，但被告聽到伊說要報警就打伊，表示被告
      當時意識清楚等語亦足佐證（偵卷第26頁參照）。復證人
      甲○○於本院審理中結證稱：「（問：你看被告當時有無
      喝酒？）我看不出來。」、「（問：被告的行動是否與常
      人無異？）是。」、「（問：問被告走路是否搖搖晃晃？
      ）沒有。」等語（本院卷第79頁參照），而被告為警查獲
      時，尚能自行坐上巡邏車，嗣被帶至警局時，其行為亦屬
      正常乙情，亦據證人即員警何善順於本院審理中結證明確
      （本院卷第68頁參照），益證被告於案發時，其酒醉情形
      並非已達爛醉如泥之程度，其對於外界事物仍具有相當意
      識及領會判斷能力乙情，甚為明灼。從而，被告及辯護人
      上開辯詞，即難遽以採信。
    (三)末按刑法第321 條第1 項各款所列情形，乃竊盜罪之加重
      要件，行為人是否構成該條項之犯罪，自應視行為人已否
      著手實施同法第320 條之竊盜行為而定。又竊盜行為之著
      手，係指行為人意圖為自己或第三人不法之所有，而開始
      搜尋財物而定。若行為人僅著手於刑法第321 條第1 項各
      款所列之加重要件行為，而尚未為竊盜行為之著手者，係
      屬竊盜之預備行為，尚難以竊盜之未遂犯論擬（最高法院
      92年度台上字第5127號判決意旨參照）。經查，被告因見
      被害人乙○○○住處大門未關，即進入該住宅內，並翻動
      乙○○○所有置放於辦公桌上之物品，嗣於其欲拉開辦公
      桌抽屜之際，為乙○○○發覺而上前制止等情，已據證人
      乙○○○、甲○○於本院審理中結證明確且互核相符，已
      如前述，則被告於翻動屋內桌上物品及欲拉開桌子抽屜之
      際，顯然已經開始搜尋可資竊取之財物，即已著手為竊盜
      之行為乙情，甚為明灼。參以被告於行為時對於外界事物
      仍具有相當程度之知覺理會及判斷作用，亦如前述，則被
      告前開搜尋財物而欲行竊之行為顯然基於不法所有意圖，
      亦堪予認定。至被告雖辯稱：伊原本是由友人騎乘機車搭
      載要至另一友人「阿利」家理論債務問題云云，然被告自
      警詢以迄本院審理中，均無法就其上開2 位友人之真實姓
      名年籍等資料加以說明以供本院調查，其上開辯詞是否可
      信，已非無疑，佐以被告上開辯解倘屬實情，則被告進入
      被害人乙○○○住處後，理應與乙○○○理論債務問題，
      要求乙○○○返還債務，然被告竟係一聲不響進入乙○○○住宅內，並繼而逕自翻動桌上物品及拉開抽屜，其所為
      之行為顯然與催討債務之目的無涉，且有違常理，益足徵
      被告前開辯解應係臨訟編撰以圖卸責之詞，尚不足以採信
      。
   (四)綜上，被告及其辯護人前揭辯解及主張均不足採信，本案
     事證明確，被告於夜間侵入住宅竊盜、恐嚇及以強暴、脅
     迫妨害人行使權利等犯行，均洵堪認定，均應依法論罪科
     刑。
三、論罪與科刑：
    (一)本案相關法律之比較適用：
      按行為後法律有變更者，適用行為時之法律；但行為後之
      法律有利於行為人者，適用最有利於行為人之法律，刑法
      第2條 第1 項定有明文。次按有關新舊法之比較，應就罪
      刑有關之共犯、未遂犯、想像競合犯、牽連犯、連續犯、
      結合犯以及累犯加重、自首減輕暨其他法定加減原因（如
      身分加減）與加減例等一切情形，綜其全部罪刑之結果而
      為比較（最高法院95年第8 次刑事庭會議決議參照）。查
      被告於前開行為後，刑法第33條、第51條第5 款及第56條
      業經總統於94年2 月2 日修正公布，並依刑法施行法第10
      條之1 規定自95年7 月1 日施行。職是，本件自應就被告
      行為前、後相關法律有修正者，依前揭規定暨決議意旨加
      以綜合比較以資適用。茲說明如下：
      1.修正前刑法第304 條第1 項強制罪原規定法定刑為「3
        年以下有期徒刑、拘役或300 元以下罰金」，且依修正
        前刑法第33條第5 款及罰金罰鍰提高標準條例第1 條前
        段，規定罰金數額應為10元以上；然依刑法施行法第1
        條之1 規定，修正後該條之法定刑度應為「3 年以下有
        期徒刑、拘役或新臺幣9,000 元以下罰金」，而修正後
        刑法第33條第5 款提高罰金數額為新臺幣1,000 元以上
        ，並以百元計算之。是以該罪修正後關於有期徒刑、拘
        役等自由刑雖未加以變更，惟就罰金數額下限則予以提
        高，故修正後之法律效果對行為人而言較屬不利，準此
        ，應以修正前之規定對於被告較為有利。
      2.修正前刑法第305 條恐嚇危害安全罪原規定法定刑為「
        2 年以下有期徒刑、拘役或300 元以下罰金」，且依修
        正前刑法第33條第5 款及罰金罰鍰提高標準條例第1 條
        前段，規定罰金數額應為10元以上；然依刑法施行法第
        1 條之1 規定，修正後該條之法定刑度應為「2 年以下
        有期徒刑、拘役或新臺幣9,000 元以下罰金」，而修正
        後刑法第33條第5 款提高罰金數額為新臺幣1,000 元以
        上，並以百元計算之。是以該罪修正後關於有期徒刑、
        拘役等自由刑雖未加以變更，惟就罰金數額下限則予以
        提高，故修正後之法律效果對行為人而言較屬不利，準
        此，應以修正前之規定對於被告較為有利。
      3.新修正刑法第51條第5 款之規定，有期徒刑定應執行刑
        之上限，由不得逾20年提高為不得逾30年，此屬相當科
        刑規範之變更。比較新舊法之規定，應以修正前之刑法
        第51條第5 款之規定較有利於被告。
      4.新修正之刑法將原刑法第56條關於連續犯之規定廢除。
        準此，除法理上合於接續犯、包括一罪之情形仍可認為
        構成單一之犯罪外，其於數犯罪行為之情形，即應依刑
        法第51條之規定予以分論併罰。是比較新舊法之規定，
        應以修正前之刑法第56條規定較有利於被告。
      5.綜上，依前開決議整體比較結果，本件以修正前之刑法
        規定較有利於被告，爰依刑法第2 條第1 項前段之規定
        ，適用行為時即修正前之舊法。
    (二)核被告所為，係犯刑法第321 條第2 項、第1 項第1 款之
      加重竊盜未遂罪，修正前刑法第304 條第2 項、第1 項強
      制未遂罪及修正前刑法第305 條恐嚇危害安全罪。公訴意
      旨雖以被告於知悉被害人乙○○○要求其女兒甲○○報警
      後，即當場對乙○○○及甲○○施以強暴、脅迫之行為以
      脫免逮捕，而認被告係涉犯同法第329 條、第330 條第2
      項、第1 項之加重準強盜未遂罪嫌；惟按竊盜因脫免逮捕
      而當場施以強暴罪，必以被害人對於竊盜之既遂或未遂犯
      ，有加以逮捕之意思與行為，竊盜犯為脫免逮捕而當場對
      被害人施以強暴為成立要件（最高法院71年度台上字第34
      67號判決意旨參照）；查本件被告為被害人乙○○○發現
      行竊後並未旋即逃逸，而被害人乙○○○及甲○○於發現
      被告行竊後，亦無對被告加以逮捕之意思或行為乙情，業
      據證人乙○○○於本院審理中結證稱：「（問：當時你有
      無要去抓被告？）沒有。」、「（問：被告被你發現時，
      被告有無要逃逸？）沒有。」、「（問：你是否有不讓被
      告離開？）沒有。」等情明確（本院卷第73至75頁參照）
      ，核與證人甲○○於本院審理中結證稱：「（問：被告被
      發現時，被告有無逃逸現場的現象？）沒有。」、「（問
      ：被告要離開時，你們有無不讓被告離開？）沒有。」等
      語情節相符（本院卷第78、79頁參照），則被告行竊而為
      被害人乙○○○發現後，既未有逃逸之行為，而被害人乙○○○及甲○○亦無加以逮捕之意思或行為，揆諸前揭判
      決意旨，被告既無脫免逮捕，從而，被告所為以強暴、脅
      迫方式妨害被害人乙○○○及甲○○行使報警權利之行為
      ，即與加重準強盜罪之構成要件尚屬有間，是此部分公訴
      意旨尚有未合，惟因二者基本社會事實同一，爰依法變更
      起訴法條。又按被告行為時，關於未遂犯之處罰，修正前
      刑法第25條規定「已著手於犯罪行為之實行而不遂者，為
      未遂犯，未遂犯之處罰，以有特別規定者，為限」，修正
      前刑法第26條前段規定「未遂犯之處罰，得按既遂犯之刑
      減輕之」，而於95年7 月1 日刑法修正施行後，上開關於
      未遂犯之處罰，乃統一移置於修正後刑法第25條規定「已
      著手於犯罪行為之實行而不遂者，為未遂犯。未遂犯之處
      罰，以有特別規定者為限，並得按既遂犯之刑減輕之。」
      ，比較上開規定，僅屬法條順序之移置，並無法律之變更
      ，自不生法律比較適用之問題，應逕適用行為時即修正前
      之刑法第26條前段之規定；查本件被告雖著手於加重竊盜
      及妨害人行使權利等行為之實施，惟並未發生侵害他人財
      產或自由法益之結果，故均為未遂犯，應分別依修正前刑
      法第26條前段之規定，按既遂犯之刑度減輕其刑。被告先
      後2 次恐嚇犯行，時間緊接，所犯係構成要件相同之罪名
      ，顯係基於概括犯意反覆為之，為連續犯，應依修正前刑
      法第56條規定，以一罪論。被告所犯連續恐嚇罪及強制未
      遂罪間，有方法、結果之牽連關係，應從一重之強制未遂
      罪處斷。另被告所犯加重竊盜未遂罪與強制未遂罪，犯意
      個別，行為互殊，應予分論併罰。查被告前於93年間，因
      違反毒品危害防制條例案件，經本院以93年度訴字第2150
      號判決判處有期徒刑8 月確定，再於94年間，因竊盜案件
      ，經本院以94年度簡字第665 號判決判處有期徒刑3 月確
      定，上開二案件經本院以94年度聲字第1888號裁定定應執
      行刑有期徒刑10月，甫於95年2 月10日縮刑期滿執行完畢
      之事實，有臺灣高等法院被告前案紀錄表及本院被告院內
      索引卡紀錄表各1 份在卷可查，其於5 年內故意再犯本件
      有期徒刑以上之罪，不論依修正前之刑法第47條，或修正
      後之刑法第47條第1 項規定，均應構成累犯，對被告而言
      無有利或不利之情形，自不生新舊法比較之問題，應逕依
      修正前之刑法第47條規定，論以累犯，且依法遞加之。被
      告上開刑之加減應先加後減。爰審酌被告於夜間無故侵入
      他人住宅行竊，顯然守法觀念淡薄，且已對被害人乙○○○之財產安全造成危險，復於遭發現行竊之際，竟出言恐
      嚇被害人乙○○○，致乙○○○心生畏懼，並以乙○○○
      所有之椅子扔擲乙○○○，復於乙○○○要其女兒甲○○
      報警時，竟先持上開椅子扔擲甲○○，繼出言威脅如報警
      即欲放火燒房子，再出手毆打乙○○○，欲以此方式使被
      害人乙○○○及甲○○心生畏懼而不敢報警，其行為實不
      宜寬貸，再被告犯後猶藉詞因飲酒意識不清以圖卸責，尚
      難認其確具悔意，惟念及被告犯後業與被害人乙○○○達
      成和解，賠償被害人所受損失，有高雄縣大樹鄉調解委員
      會調解筆錄及和解書各1 紙附卷可憑（本院卷第30、31頁
      參照），被害人所受損害已獲部分減輕，復被害人乙○○○及甲○○於本院審理中亦已表示願意原諒被告（本院卷
      第86頁參照）等一切情狀，各量處如主文所示之刑。另按
      修正前刑法第41條第1 項前段原規定：「犯最重本刑為5
      年以下有期徒刑以下之刑之罪，而受6 個月以下有期徒刑
      或拘役之宣告，因身體、教育、職業、家庭之關係或其他
      正當事由，執行顯有困難者，得以1 元以上3 元以下折算
      一日，易科罰金。」，且被告行為時之易科罰金折算標準
      ，依修正前罰金罰鍰提高標準條例第2 條前段（現已刪除
      ）之規定，本係就其原定數額提高為100 倍折算1 日，故
      被告行為時之易科罰金折算標準乃以銀元30 0元折算1 日
      ，經折算後應以新臺幣（下同）900 元折算為1 日；惟修
      正後刑法第41條第1 項前段則改以：「犯最重本刑為5 年
      以下有期徒刑以下之刑之罪，而受6 個月以下有期徒刑或
      拘役之宣告者，得以新臺幣1, 000元、2,00 0元或3,000
      元折算一日，易科罰金。」，乃就易科罰金之折算標準予
      以提高。從而，比較修正前、後所定之易科罰金折算標準
      ，當以修正前之規定較有利於被告，爰併依刑法第2 條第
      1 項前段之規定，俱依修正前刑法第41條第1 項前段規定
      ，均諭知易科罰金之折算標準，並依修正前刑法第51條第
      5 款規定，定其應執行刑，以資懲戒。
四、不另不受理判決諭知部分（即被訴傷害及毀損部分）：
    (一)公訴意旨另略以：被告丙○○持被害人乙○○○家中椅子
      丟向乙○○○，致椅子損壞，足生損害於乙○○○，並用
      拳頭毆打乙○○○，致使乙○○○受有右肩5cm ×3cm 紅
      腫挫傷之傷害。因認被告此部分之行為另涉犯刑法第277
      條第1 項普通傷害罪及同法第354 條毀損罪。
    (二)按告訴乃論之罪，告訴人於第一審辯論終結前，得撤回其
      告訴；又告訴經撤回者，法院應諭知不受理之判決，刑事
      訴訟法第238 條第1 項及同法第303 條第3 款分別定有明
      文。
    (三)經查，檢察官所指本件被告另涉傷害及毀損部分，被告係
      犯刑法第277 條第1 項之普通傷害罪及同法第354 條之毀
      損器物罪，而依同法第287 條前段及同法第357 條之規定
      ，上開二罪均須告訴乃論。茲據告訴人乙○○○於本院審
      理中具狀撤回告訴，有和解書1 紙附卷可稽（本院卷第32
      頁參照），揆諸前開說明，就被告被訴傷害及毀損部分，
      本應為不受理判決之諭知，然因公訴人認此部分若有罪，
      與前開經論罪科刑部分，具有裁判上一罪之牽連犯關係，
      爰均不另為不受理判決之諭知，附此敘明。
據上論斷，應依刑事訴訟法第299 條第1 項前段、第300 條，刑
法第2 條第1 項前段、第321 條第2 項、第1 項第1 款、修正前
刑法第56條、第304 條第2 項、第1 項、第305 條、第55條、第
26條前段、第47條、第41條第1 項前段、第51條第5 款，罰金罰
鍰提高標準條例第1 條、修正前罰金罰鍰提高標準條例第2 條，
判決如主文。
本案經檢察官呂乾坤到庭執行職務。
中    華    民    國    95    年    11    月    13    日
                  刑事第四庭    審判長法  官 郭玫利
                                      法  官 陳明呈
                                      法  官 陳振嘉
如不服本判決，應於判決送達後10日內，向本院提出上訴狀。
以上正本證明與原本無異。
中    華    民    國    95    年    11    月    13    日
                                      書記官 顏宗貝
附錄論罪科刑法條：
中華民國刑法第321 條
犯竊盜罪而有左列情形之一者，處6 月以上、5 年以下有期徒刑
：
一  於夜間侵入住宅或有人居住之建築物、船艦或隱匿其內而犯
    之者。
二  毀越門扇、牆垣或其他安全設備而犯之者。
三  攜帶兇器而犯之者。
四  結夥三人以上而犯之者。
五  乘火災、水災或其他災害之際而犯之者。
六  在車站或埠頭而犯之者。
前項之未遂犯罰之。
中華民國刑法第304條
以強暴、脅迫使人行無義務之事或妨害人行使權利者，處3 年以
下有期徒刑、拘役或3 百元以下罰金。
前項之未遂犯罰之。
中華民國刑法第305條
以加害生命、身體、自由、名譽、財產之事，恐嚇他人致生危害
於安全者，處2 年以下有期徒刑、拘役或3 百元以下罰金。


司法院資訊處製作；財團法人民間司法改革基金會備份。
